臺灣新北地方法院民事裁定
111年度補字第809號
原      告  林麗華  
被      告  緣夢園社區管理委員會


法定代理人  張周敏  



上列當事人間請求確認區分所有權人會議決議無效等事件，本院
裁定如下：
    主  文
原告應於裁定送達後五日內補繳第一審裁判費用新臺幣壹萬柒仟
柒佰參拾壹元，逾期不補，即駁回起訴。
    理  由
一、按訴訟標的之價額，由法院核定；核定訴訟標的之價額，以
    起訴時之交易價額為準；無交易價額者，以原告就訴訟標的
    所有之利益為準。以一訴主張數項標的者，其價額合併計算
    之，民事訴訟法第77條之1第1項及第2項、第77條之2第1項
    前段分別定有明文。次按因定期給付或定期收益涉訟，以權
    利存續期間之收入總數為準；期間未確定時，應推定其存續
    期間。但其期間超過10年者，以10年計算，民事訴訟法第77
    條之10亦定有明文。再按公司股東請求確認股東會決議不成
    立或決議無效，其訴訟性質與公司股東請求撤銷股東會決議
    之訴類似，均屬因財產權而起訴，其訴訟標的價額，應以原
    告如獲勝訴判決所得受之客觀上利益定之，如不能核定訴訟
    標的價額者，則以民事訴訟法第466條所定不得上訴第三審
    之最高利益額數加十分之一即新臺幣（下同）165萬元定之
    （最高法院100年度台抗字第456號裁定意旨參照）。末按原
    告之訴，起訴不合程式或不備其他要件者，法院應以裁定駁
    回之。但其情形可以補正者，審判長應定期間先命補正，民
    事訴訟法第249條第1項第6款亦有明定。
二、經查，原告提起本件訴訟未據繳納裁判費，起訴程式自有欠
    缺，應予補正。次查，本件原告訴之聲明㈠確認民國105年7
    月30日緣夢園大廈（社區）區分所有權人105年度第一次會
    議提案一：修改緣夢園社區生活公約，增設擁有獎勵車位而
    無房屋所有權者收費標準，其表決通過，停車費由現行每月
    500元上調800元，如要買賣，亦不得對社區區分所有權人以
    外住戶出售之決議無效。㈡被告應返還原告自106年元月起至
    確定判決日止每月300元，並加計自本書狀繕本送達次日起
    至清償日止，按年利率百分之五計算之利息等語。揆諸首揭
    意旨，本件訴之聲明㈠核屬財產權訴訟，然原告並未主張因
    決議無效後所得獲得之客觀利益，是本項聲明之訴訟標的價
    額應以165萬元計算之，又訴之聲明㈡部分主張之權利存續期
    間尚未確定，依民事訴訟法第77之10條但書之規定，應以10
    年計算權利存續期間，是此項聲明之訴訟標的價額應核定為
    3萬6,000元【計算式：300元×12月×10年＝3萬6,000元】。從
    而，本件訴訟標的價額自應核定為168萬6,000元【計算式：
    165萬元＋3萬6,000元＝168萬6,000元】，自應徵收第一審裁
    判費1萬7,731元（壹萬柒仟柒佰參拾壹元）。茲依民事訴訟
    法第249條第1項但書之規定，限原告於收受本裁定送達後5
    日內補繳，逾期不繳，即駁回其訴。
三、爰裁定如主文。
中　　華　　民　　國　　111 　年　　5 　　月　　30　　日
                  民事第五庭  法　官　王  廷
以上正本證明與原本無異。
如不服本裁定關於核定訴訟標的價額部分，應於送達後10日內向
本院提出抗告狀，並繳納抗告費新臺幣1,000 元；其餘關於命補
繳裁判費部分，不得抗告。　　
中　　華　　民　　國　　111 　年　　5 　　月　　30　　日
                              書記官　黃信樺